【裁判字號】    94,訴,2136
【裁判日期】    950522
【裁判案由】    毒品危害防制條例
【裁判全文】
臺灣彰化地方法院刑事判決              94年度訴字第2136號
公  訴  人  臺灣彰化地方法院檢察署檢察官
被      告  甲○○
上列被告因違反毒品危害防制條例案件，經檢察官提起公訴（94
年度毒偵字第5519號、第5687號），及移送併辦（94年度毒偵字
第5927號、95年度毒偵字第635號、95年度毒偵字第731號），於
本院準備程序中，被告就被訴事實為有罪之陳述，經本院合議庭
裁定依簡式審判程序審理，並判決如下：
    主  文
甲○○連續施用第一級毒品，累犯，處有期徒刑捌月；又連續施
用第二級毒品，累犯，處有期徒刑陸月，扣案之第二級毒品甲基
安非他命壹包（重零點貳公克），沒收銷燬之；應執行有期徒刑
壹年，扣案之第二級毒品甲基安非他命壹包（重零點貳公克），
沒收銷燬之。
    事  實
一、甲○○前於民國九十二年間，曾因施用第二級毒品案件，經
    本院判處有期徒刑六月，如易科罰金以三百元折算一日確定
    ，經送監執行，於九十三年七月六日縮短刑期假釋出監，至
    九十三年七月二十一日假釋期滿未經撤銷，以已執行論。而
    其於九十年間曾因施用毒品案件，經送觀察、勒戒後，認無
    繼續施用傾向，於九十年四月二十日執行完畢釋放。竟仍不
    知悔改，復於前開觀察、勒戒完畢釋放後五年內，又基於施
    用第一級毒品海洛因之概括犯意，自九十四年五月間某日起
    ，至九十五年一月十六日止，在其位於彰化縣和美鎮○○里
    ○○街六十五巷三號之住處，以將海洛因摻入香煙中，點火
    燃燒吸食其產生之氣體之方式，連續施用第一級毒品海洛因
    多次，無固定施用頻率。又另行起意，基於施用第二級毒品
    甲基安非他命之概括犯意，自九十四年十月十八日起，至九
    十五年一月二十五日止，在前開住處，以將甲基安非他命置
    於玻璃球內，用火燒烤而吸其產生之煙霧之方式，連續施用
    第二級毒品甲基安非他命（起訴書誤載為安非他命）多次，
    施用頻率約為每三、四天施用一次。嗣為警查獲，並扣得第
    二級毒品甲基安非他命一包（重零點貳公克），始知悉上情
    。
二、案經彰化縣警察局和美分局報告臺灣彰化地方法院檢察署檢
    察官偵查起訴。
    理  由
一、被告於準備程序中，就被訴事實為有罪之陳述，且所犯係死
    刑、無期徒刑、最輕本刑為三年以上有期徒刑以外之罪，經
    本院合議庭依刑事訴訟法第二百七十三條之一第一項之規定
    ，裁定由法官一人獨任進行簡式審判程序，先此敘明。
二、訊據被告對於上揭犯罪事實坦承不諱，且其到案後經警採集
    尿液送驗結果，確呈嗎啡陽性反應（施用海洛因者會在其體
    內代謝為嗎啡成分殘留，並經由尿液排出），及甲基安非他
    命陽性反應，有彰化縣衛生局煙毒尿液檢驗成績書二紙及詮
    昕科技股份有限公司濫用藥物尿液檢驗報告三紙附卷可稽，
    ，扣案之白色結晶體一包（重零點二公克），經檢驗結果呈
    安非他命類反應，亦有毒品初步檢驗報告單可佐，足徵被告
    自白與事實相符。而被告前因施用毒品案件，經送觀察、勒
    戒後，於九十年四月二十日執行完畢釋放一節，有臺灣高等
    法院被告前案紀錄表可證，本案事實已臻明確，被告犯行，
    洵堪認定。
三、查被告前因施用毒品案件，經送觀察、勒戒後，五年內再施
    用第一級毒品海洛因、第二級毒品甲基安非他命，核其所為
    ，係犯毒品危害防制條例第十條第一項之施用第一級毒品罪
    ，及同條第二項之施用第二級毒品罪。其為供自己施用之目
    的而持有上開毒品，其於施用前後持有海洛因、甲基安非他
    命之低度行為，應為施用之高度行為所吸收，不另論罪。又
    其先後多次施用第一級毒品、第二級毒品犯行，時間緊接，
    方法相同，觸犯構成要件相同之罪名，均係基於概括犯意反
    覆為之，各為連續犯，應各依刑法第五十六條規定以一罪論
    ，並分別加重其刑。另其所犯上開二罪間，犯意個別，行為
    互殊，應分論併罰。其有如事實欄所載之犯罪紀錄，有臺灣
    高等法院被告前案紀錄表可證，其於受有期徒刑之執行完畢
    ，五年以內再犯本件有期徒刑以上之罪，為累犯，應依刑法
    第四十七條之規定加重其刑，並遞加之。公訴人雖僅就被告
    自九十四年五月間某日起，至九十四年十月十日中午十二時
    許止，連續施用第一級毒品海洛因之犯行，及被告於九十四
    年十月間連續施用第二級毒品甲基安非他命之犯行，提起公
    訴，然被告其餘如事實欄所載多次施用第一級、第二級毒品
    之犯行，及移送併辦部分（臺灣彰化地方法院檢察署九十四
    年度毒偵字第五九二七號、九十五年毒偵字第六三五號、九
    十五年毒偵字第七三一號），因與起訴部分具有連續犯之裁
    判上一罪關係，為起訴效力所及，本院自應併予審理，且公
    訴人就被告本案施用第一級毒品及施用第二級毒品之犯罪期
    間，業於本院行準備程序時陳明：以被告今日所言為準（見
    本院卷第五十四頁），本院爰依此認定如事實欄所載，附此
    敘明。爰審酌被告曾因施用毒品案件接受觀察、勒戒後，猶
    不思戒絕，革除陋習，仍再犯本件施用第一級毒品、第二級
    毒品犯行，素行不佳，惟坦承犯行，態度良好，再兼衡被告
    犯罪之動機、目的、手段、品行、生活狀況、智識程度等一
    切情狀，量處如主文所示之刑，並定其應執行之刑。扣案之
    第二級毒品甲基安非他命一包（重零點貳公克），應依毒品
    危害防制條例第十八條第一項前段，沒收銷燬之。
據上論斷，應依刑事訴訟法第二百七十三條之一第一項、第二百
九十九條第一項前段，毒品危害防制條例第十條第一項、第十條
第二項、第十八條第一項前段，刑法第十一條前段、第五十六條
、第四十七條、第五十一條第五款，判決如主文。
本案經檢察官何蕙君到庭執行職務。
中    華    民    國    95    年    5     月    22    日
                  刑事第二庭          法  官    王昌鑫
以上正本證明與原本無異。
如不服本判決，應於判決送達後十日內向本院提出上訴狀 (須附
繕本 )。
中    華    民    國    95    年    5     月    23    日
                                      書記官    陳文俊
附錄本案論罪科刑法條全文：
毒品危害防制條例第10條
施用第一級毒品者，處 6 月以上 5 年以下有期徒刑。
施用第二級毒品者，處 3 年以下有期徒刑。
毒品危害防制條例第18條
查獲之第一、二級毒品及專供製造或施用第一、二級毒品之器具
，不問屬於犯人與否，均沒收銷燬之；查獲之第三、四級毒品及
製造或施用毒品之器具，無正當理由而擅自持有者，均沒入銷燬
之。但合於醫藥、研究或訓練之用者，得不予銷燬。


司法院資訊處製作；財團法人民間司法改革基金會備份。
